臺灣高等法院刑事判決
111年度交上訴字第187號
上  訴  人  
即  被  告  林佑儒


上列上訴人即被告因公共危險等案件，不服臺灣新北地方法院11
1年度審交訴字第101號，中華民國111年7月28日第一審判決（起
訴案號：臺灣新北地方檢察署111年度偵字第14985號），提起上
訴，本院判決如下：
    主  文
上訴駁回。
    理  由
一、按提起上訴，應以上訴書狀提出於原審法院為之；不服地方
    法院之第一審判決而上訴者，應向管轄第二審之高等法院為
    之；上訴書狀應敘述具體理由，刑事訴訟法第350條第1項、
    第361條第1項、第2項分別定有明文，此為上訴必備之程式
    ；倘所提上訴理由非屬具體理由者，為上訴不合法律上之程
    式，且由同法第361條之立法理由第3項：「上訴理由是否具
    體，係屬第二審法院審查範圍，不在命補正之列」等語可知
    ，上訴書狀雖記載理由，但並未具體敘述時，則無須再命補
    正（最高法院97年度台上字第3889號判決意旨參照），第二
    審法院應依刑事訴訟法第367條前段之規定以判決駁回之。
    而所稱「具體理由」，並不以其書狀應引用卷內訴訟資料，
    具體指摘原審判決不當或違法之事實，亦不以於以新事實或
    新證據為上訴理由時，應具體記載足以影響判決結果之情形
    為必要。但上訴之目的，既在請求第二審法院撤銷或變更第
    一審之判決，所稱「具體」，當係抽象、空泛之反面，若僅
    泛言原判決認事用法不當、採證違法或判決不公、量刑過重
    等空詞，而無實際論述內容，即無具體可言。從而，上開法
    條規定上訴應敘述具體理由，係指須就不服判決之理由為具
    體之敘述，而非空泛之指摘而言（最高法院106年度第8次刑
    事庭會議決議意旨參照）。準此，上訴人之上訴書狀縱有敘
    述上訴理由，倘僅是徒托空言或漫事指摘，未舉出該案相關
    之具體事由者，即與未敘述具體理由無異，所為上訴即非適
    法。
二、原審認定被告所為，係犯刑法第216條、第212條之行使偽造
    特種文書罪及同法第185條第1項之妨害公眾往來安全罪，被
    告所犯上開2罪，犯意各別，行為互殊，應予分論併罰，並
    說明被告於有期徒刑執行完畢後5年內故意再犯本案有期徒
    刑以上之罪，為累犯，且參酌被告前案犯罪紀錄與本案罪名
    及犯罪情節，並無應予量處最低法定本刑之情形，則依累犯
    規定加重其刑，尚不至於發生罪刑不相當之情形，而與司法
    院釋字第775號解釋意旨無違。再審酌被告上網購買偽造之
    自用小客車牌照後加以懸掛使用，影響公路監理機關對於車
    輛牌照管理之正確性及警察機關對於交通稽查之正確性，復
    為逃避警方查緝，在人車眾多之新北市中和市區道路上為高
    速行駛、不當變換車道、迫使他車讓道及闖紅燈等危險駕駛
    行為，嚴重戕害公眾往來安全，所為應予非難，兼衡其犯罪
    之動機、目的、手段、犯後坦承犯行之態度，及高職肄業之
    智識程度、已婚，自陳業工、需扶養3名年幼子女、經濟狀
    況勉持之生活情形等一切情狀，分別量處拘役50日、有期徒
    刑10月，並就拘役刑部分諭知易科罰金之折算標準。原審亦
    敘明扣案偽造之AJK-2276號車牌2面，係被告所有供本件犯
    罪所用之物，應依刑法第38條第2項之規定宣告沒收。經核
    原判決已詳敘認定事實所憑證據、認定理由、量刑及沒收之
    依據，從形式上觀察，原審已敘明審酌刑法第57條所列事項
    之理由，並無採證、認定事實錯誤、量刑瑕疵或違背法令之
    情形，上級審法院即不得單就量刑部分遽指為不當或違法。
三、上訴人即被告林佑儒不服原審判決，提起上訴，上訴理由為
    ：其剛出獄就遇到警察臨檢，一時心生害怕車牌之事遭發現
    ，為避免遭臨檢，故開車闖紅燈，但途中未傷及任何人。關
    於刑度就公共危險量處10個月部分，請法官考量家中還有妻
    兒需養育，並參酌被告坦承犯行及犯後態度，請求減輕量刑
    至可易科罰金云云。惟原判決就被告之犯罪情節及科刑部分
    之量刑基礎，已於理由內具體說明，業如前述，顯已斟酌刑
    法第57條各款事由，並基於刑罰目的性之考量、刑事政策之
    取向以及行為人刑罰感受力之衡量等因素而為刑之量定，係
    以行為人責任為基礎，並未逾越法定刑度，亦無違背公平正
    義之精神，客觀上不生量刑畸重畸輕裁量權濫用之情形，屬
    法院裁量職權之適法行使。本院審核前開各量刑事由，認為
    原審對被告所量處之刑，並無顯然失出或有失衡平之情事。
    再者，被告上開所犯係刑法第216條、同法第212條之行使偽
    造特種文書罪，法定刑為1年以下、拘役或9千元以下罰金，
    原審量處拘役50日，另被告所犯刑法第185條第1項之妨害公
    眾往來安全罪，法定刑為5年以下、拘役或1萬5千元以下罰
    金，原審量處10月，皆已屬低度量刑，實難謂有何違反比例
    原則或量刑過重之處。被告雖以家中尚有待撫養之人，請求
    從輕量處得易科罰金之刑一節，惟原審於量刑時已審酌其家
    庭狀況，及本院衡量被告懸掛偽造車牌上路已有不該，竟為
    逃避警方追緝，而為本件妨害公眾往來安全罪，其危險駕駛
    行為，嚴重危害往來人車之交通安全，幸眾多車輛及時閃避
    ，始未釀禍，否則後果不堪設想，原審審酌以上各情，就此
    部分量處被告有期徒刑10月，不得易科罰金，尚稱妥適，並
    無罪刑不相當之情。被告仍執前詞上訴請求從輕量刑，委無
    可採。上訴人上訴未具體指摘原判決有何違法或不當，構成
    應予撤銷之理由，亦未表明原判決之量刑有何輕重失衡、濫
    用裁量權或不適用法則之情形，構成應予撤銷之具體理由，
    已難謂提出合於刑事訴訟法第361條第2項規定之具體理由。
四、綜上，被告並未依據卷內既有訴訟資料或提出新事實、新證
    據，指摘或表明原判決有何採證認事、用法足以影響判決本
    旨之不當或違法，已難謂提出合於刑事訴訟法第361條第2項
    規定之具體理由。依首揭說明，本件上訴顯無具體理由而屬
    違背法律上之程式，爰不經言詞辯論，逕行駁回。　　　
據上論斷，應依刑事訴訟法第367條前段、第372條，判決如主文
。
中　　華　　民　　國　　111 　年　　9 　　月　　26　　日
                  刑事第七庭    審判長法　官  孫惠琳
                                      法　官  鍾雅蘭
                                      法　官  張育彰
以上正本證明與原本無異。
行使偽造特種文書罪不得上訴。
妨害公眾往來安全罪，如不服本判決，應於收受送達後20日內向
本院提出上訴書狀，其未敘述上訴之理由者並得於提起上訴後20
日內向本院補提理由書（均須按他造當事人之人數附繕本）「切
勿逕送上級法院」。
                                      書記官  蔡麗春
中　　華　　民　　國　　111 　年　　9 　　月　　26　　日